【裁判字號】    89,易,540
【裁判日期】    900322
【裁判案由】    傷害等
【裁判全文】
臺灣宜蘭地方法院刑事判決                          八十九年度易字第五四號
    公  訴  人  臺灣宜蘭地方法院檢察署檢察官
    被      告  甲○○
    被      告  辛○○
    被      告  壬○○
右列被告等因傷害等案件，經檢察官聲請簡易判決處刑 (八十九年度偵字第九九六號
)，本院羅東簡易庭認不宜以簡易判決為之，移送前來，本院依通常程序，判決如左
：
    主  文
辛○○以加害生命之事，恐嚇他人致生危害於安全，處拘役參拾日，如易科罰金以參
佰元折算壹日。
甲○○、壬○○均無罪。
    事  實
一、辛○○於民國八十九年三月十九日下午七時許，因見在宜蘭縣蘇澳鎮新化巷南仙
    宮廟內事務引發數人爭執，認為在場之戊○○對廟祝陳玉書不敬，並見戊○○遭
    二名不詳姓名年籍男子以腳踢戊○○背部，戊○○當時之女友丁○○見狀稱：有
    事好好講，不然他要報警等語，辛○○遂徒手毆打丁○○之臉頰（未據告訴），
    並對在場之戊○○、癸○○等人，揚聲宣稱：如果報警，讓他被關出來，要殺他
    全家等加害生命之言詞恐嚇在場之癸○○、戊○○，使其心生畏懼，致生危害於
    其安全。
二、案經宜蘭縣警察局蘇澳分局報請台灣宜蘭地方法院檢察署檢察官偵查後聲請簡易
    判決處刑。
    理  由
壹、有罪部分：
一、訊之被告辛○○矢口否認有何恐嚇犯行，辯稱：伊並未說誰報警就要殺他全家等
    語，當時伊只有說誰吃廟的錢，伊就要告他云云。經查：告訴人癸○○於本院羅
    東簡易庭調查時、戊○○於本院調查時均指述被告辛○○確有說過上揭恐嚇的話
    。核與證人子○○於本院調查時供稱內容大致相符，被告辛○○所辯不足採信，
    綜上，事證明確，犯行堪予認定。
二、核被告辛○○所為，係犯刑法第三百零五條之恐嚇危害安全罪，被告以一恐嚇行
    為，對癸○○、戊○○數人為之，屬同種想像競合犯，應論以一罪。爰審酌被告
    之品行、犯罪動機、目的、手段，對被害人所生之危害，及其犯罪後猶飾詞卸責
    之態度等，量處如主文所示之刑，並諭知易科罰金之折算標準，以示懲儆。
貳、無罪部分：
一、公訴意旨略以：被告甲○○於八十九年三月十九日下午七時許，因與戊○○、癸○○在宜蘭縣蘇澳鎮新化巷南仙宮，因該廟內事務發生糾紛，竟離開該處前往不
    詳地點，邀辛○○、壬○○及二名不詳姓名之男子，於五分鐘後返回現場，五人
    基於傷害及恐嚇之犯意聯絡，由壬○○抓住戊○○，辛○○、甲○○在旁助勢，
    由該二名不詳姓名之人以拳打腳踢，致戊○○受有左大腿挫傷、背部挫傷等傷害
    因認被告三人係犯刑法第二百七十七條第一項之傷害罪嫌及刑法第三百零五條之
    恐嚇罪嫌等語。
二、公訴人起訴被告犯罪無非係以：(1)告訴人癸○○、戊○○及刑法第三百零五條之
    恐嚇罪嫌之指述。(2)證人丁○○、子○○、庚○○、寅○○○、丑○○之證詞。
    (3)告訴人戊○○之驗傷單等情為據。
三、訊之被告甲○○、壬○○、辛○○均堅詞否認有何傷害及恐嚇之犯行。被告甲○○辯稱：當天情形是戊○○與陳玉書發生口角，該二名不詳姓名之男子並非伊找
    來的等語。被告壬○○辯稱：伊只是拉著戊○○要戊○○去向陳玉書道歉，他並
    未毆打戊○○等語。被告辛○○辯稱：伊並未看到打架的事，更無參與打架等語
    。
四、經查：
（一）告訴人戊○○於本院調查時證稱：被告甲○○原來在廟中開會，後來因為發生
      爭吵，他便開車離開，過了不久，就找不良少年來現場，當時壬○○稱是誰對
      陳玉書不敬，他表示是他說的，壬○○便拉著他要與陳玉書對質，此時該二名
      不良少年即從他背面以腳踢他，辛○○則在旁大喊有事他負責等語。可知下手
      傷害告訴人戊○○之人應為該不知名之少年，至告訴人指訴被告甲○○找二名
      不詳姓名之少年到現場，並由其中一名毆打戊○○一節，惟依其所述，僅得證
      明該二名不知姓名之少年係於被告甲○○離開後再至現場時到達，惟尚難依此
      推論該二名不知姓名之少年確為甲○○找來的，壬○○則為拉戊○○去與陳玉
      書對質，並無出於傷害之故意，而致戊○○受傷，辛○○在場表示有事他負責
      ，亦未能因此推知辛○○與下手之不知姓名少年，有於事前為傷害之共謀。且
      查，告訴人癸○○於本院調查時指述：甲○○的岳母有說那些不良少年是甲○○準備找人來鬧事的等語。惟告訴人癸○○於羅東簡易庭調查時係證稱：「（
      法官問：那兩位年輕人是誰？）一個叫林文彬，是廟裡的委員，當時他沒有動
      手，另外一個動手的姓李叫阿長，是乙○○的手下，乙○○也有去現場，但是
      他沒有講話。」，於本院調查時又稱：當天是乙○○帶該二名不良少年來的，
      乙○○、林文彬與另外一個年輕人都是甲○○找來的，乙○○再找一些年輕人
      來等語。癸○○指訴前後並不相符，無法得知該二名不知姓名之少年是否確係
      被告甲○○找來，更難證明與被告甲○○、辛○○、壬○○有何同謀傷害之情
      形，是告訴人之指述，殊有可疑，尚難遽信。
（二）復查，證人子○○、庚○○、寅○○○於本院羅東簡易庭及本院調查時均證稱
      並沒有看到戊○○被打情形。證人丑○○結證稱：看到情形為壬○○拉著戊○○胸襟，有另一個不認識的少年踢戊○○等語。證人己○○於本院調查時供證
      ，有二位不認識之少年到現場，其中一個以腳踢戊○○，另外一個在旁邊看，
      並沒有注意到甲○○與壬○○在做何事。證人丙○○於本院調查時證稱：當時
      伊正在跟甲○○解釋，結果就看到一位不知姓名之年輕人踢戊○○一下，壬○○在場但沒有注意到他在做什麼，打戊○○的年輕人伊不知是否為甲○○找去
      的等語。綜上證人所稱，均係不知姓名之少年下手傷害戊○○，惟並無法證明
      被告三人有參與傷害之行為，亦無事先謀議傷害告訴人戊○○之事證。
（三）公訴人另認被告甲○○、壬○○就前揭辛○○犯恐嚇有罪部分具有共犯關係，
      然查，該恐嚇行為係被告辛○○所為，亦查無被告三人有事先謀議之客觀事證
      ，尚難令被告甲○○、壬○○負恐嚇罪責。
（四）此外，查無其他積極證據足資認定被告甲○○、壬○○、辛○○確有前開傷害
      及恐嚇之犯行，應認其犯罪不能證明，應為被告甲○○、壬○○無罪判決之諭
      知，被告辛○○因公訴人認與前揭有罪部分為裁判上一罪之關係，爰不另為無
      罪之諭知。
據上論斷，應依刑事訴訟法第四百五十二條、第二百九十九條第一項前段、第三百零
一條第一項、刑法第三百零五條、第五十五條、第四十一條第一項，罰金罰鍰提高標
準條例第一條前段、第二條，判決如主文。
本案經檢察官林慧到庭執行職務。
中    華    民    國      九十        年      三      月      二十二    日
                                  臺灣宜蘭地方法院刑事第二庭
   法  官  郭  淑  珍
右正本證明與原本無異。
如不服本判決，應於判決送達後十日內，向本院提出上訴狀。（應附繕本）
                                          書記官  陳  淑  宜
中    華    民    國      九十        年      三      月      二十六    日
附錄法條：
刑法第三百零五條
以加害生命、身體、自由、名譽、財產之事恐嚇他人，致生危害於安全者，處二年以
下有期徒刑、拘役或三百元以下罰金。


司法院資訊處製作；財團法人民間司法改革基金會備份。
